【裁判字號】    95,繼,1194
【裁判日期】    950822
【裁判案由】    選任遺產管理人
【裁判全文】
臺灣板橋地方法院民事裁定              95年度繼字第1194號
聲  請  人  財政部台灣省北區國稅局三重稽徵所
非訟代理人  辛○○
            洪淑芳
            壬○○
上列聲請人聲請選任被繼承人丙○○之遺產管理人事件，本院裁
定如下：
    主      文
選任己○○（男、民國○○○年○○月○○日生、身分證統一編
號：Ｚ000000000號）為被繼承人丙○○（男、民國○
○○年○月○日生、身分證統一編號：Ｚ000000000號
、生前籍設台北縣三重市○○街二八三巷六號三樓）之遺產管理
人。
程序費用由被繼承人丙○○之遺產負擔。
    理      由
一按先順序繼承人均拋棄其繼承權時，由次順序之繼承人繼承。
  其次順序繼承人有無不明或第四順序之繼承人均拋棄其繼承權
  者，準用關於無人承認繼承之規定；又繼承開始時，繼承人之
  有無不明者，而無親屬會議或親屬會議未於一個月內選定遺產
  管理人者，利害關係人得聲請法院選任遺產管理人，民法第一
  千一百七十六條第六項、第一千一百七十七條、第一千一百七
  十八條第二項分別定有明文。
二本件聲請意旨略以：被繼承人丙○○（男、民國○○○年○月
  ○日生、身分證統一編號：Ｚ000000000號、生前籍
  設台北縣三重市○○街二八三巷六號三樓）於九十二年六月九
  日死亡，惟被繼承人之全體繼承人均已拋棄繼承，聲請人執有
  對被繼承人生前積欠所得稅計新台幣佰壹拾肆萬玖仟玖佰零
  玖元之綜合所得稅核定通知書，為利害關係人，爰依法聲請鈞
  院選定被繼承人之遺產管理人等語。
三經查：
  (一)聲請人主張渠執有對被繼承人生前積欠所得稅計新台幣佰
    壹拾肆萬玖仟玖佰零玖元之綜合所得稅核定通知書，為利害
    關係人，且被繼承人之全體繼承人均已全部拋棄繼承等情，
    有聲請人所提之本院九十三年四月二十九日板院通家科春字
    第一五七八九號函影本、財政部壹灣省北區國稅局全戶除戶
    暨全戶戶籍資料查詢清單、遺產稅課稅資料參考清單、欠稅
    總歸戶查詢情形表、綜合所得稅核定通知書影本、系統繼承
    表為證，自堪信為真實。
  (二)另據被繼承人之配偶戊○○○，其子林振華、己○○、甲○
    ○，其弟妹乙○○、庚○○、丁○○到庭陳稱：渠等並未於
    一個月內召開親屬會議選定被繼承人丙○○之遺產管理人等
    語，從而，聲請人以債權人之利害關係人身分聲請選任被繼
    承人丙○○之遺產管理人，核與首揭規定尚無不合。
  (三)從而，本院審酌相對人丙○○之全部繼承人均已拋棄繼承，
    而相對人之財產又亟待管理，準此，爰依法選任相對人之子
    己○○（男、民國○○○年○○月○○日生、Ｚ00000
    0000號）為相對人丙○○之遺產管理人。
四依非訟事件法第一百五十七條，裁定如主文。
中    華    民    國    95    年     8    月    22    日
                          家事法庭法  官  余來炎
以上正本係照原本作成。
如對本裁定抗告須於裁定送達後十日內向本院提出抗告狀。
中    華    民    國    95    年     8    月    22    日
                                  書記官  蕭詩穎


司法院資訊處製作；財團法人民間司法改革基金會備份。
